【裁判字號】    98,審交訴,8
【裁判日期】    980717
【裁判案由】    業務過失致死
【裁判全文】
臺灣桃園地方法院刑事判決             98年度審交訴字第8號
公  訴  人  臺灣桃園地方法院檢察署檢察官
被      告  乙○○
選任辯護人  李震華律師
上列被告因業務過失致死案件，經檢察官提起公訴（97年度偵字
第24161 號），被告於本院準備程序進行中為有罪之陳述，本院
改以簡式審判程序，判決如下：
    主  文
乙○○從事業務之人，因業務上之過失致人於死，處有期徒刑肆
月，如易科罰金，以新臺幣壹仟元折算壹日。
    事  實
一、乙○○係營業大貨車駕駛，為從事業務之人，於民國97年9
    月27日中午12時15分許，駕駛車號HE-612號營業用大貨車，
    沿桃園縣蘆竹鄉○○路○ 段南往北方向行駛時，原應注意車
    前狀況，隨時採取必要之安全措施，且行經無速限或號誌之
    道路，行車時速不得超過50公里，復以當時天氣晴朗、日間
    自然光線充足、路面並無缺陷及障礙物，視距亦屬良好，並
    無不能注意之情事，竟仍疏於注意車前狀況，隨時採取必要
    之安全措施，以時速70公里以上之高速行駛，而於行經上開
    路段941 號前時，不慎迎面撞擊正跨越中央分向線駛入來車
    道超越前行車輛之林俊瑋所騎乘車號219-DHM 號重型機車，
    致林俊瑋受有頭部外傷、顏面骨骨折、胸壁鈍傷、左前臂開
    放性骨折、左膝脫臼、右大腿骨折及右小腿開放性骨折等傷
    害，經送醫急救後，於同日下午2 時0 分林俊瑋仍因上開傷
    勢導致神經性及出血性休克死亡。乙○○於肇事後在未被有
    偵查犯罪職權之機關或公務員發覺其為犯人前，即向現場處
    理之警員沈宏昌坦承肇事，自首而接受裁判。
二、案經林俊瑋之父甲○○○訴由臺灣桃園地方法院檢察署檢察
    官偵查起訴。
    理  由
一、本件被告所犯係死刑、無期徒刑、最輕本刑為三年以上有期
    徒刑以外之罪，其於準備程序中就被訴事實為有罪之陳述，
    經法官告知簡式審判程序之旨，並聽取公訴人及被告之意見
    後，本院依刑事訴訟法第273條之1第1 項規定裁定進行簡式
    審判程序，合先敘明。
二、上揭犯罪事實，業據被告乙○○於偵訊及本院審理時均坦承
    不諱，復有桃園縣政府警察局蘆竹分局道路交通事故現場圖
    、調查報告表(一)、(二)、現場初步勘查報告暨採證照片16張在
    卷可憑，足見被告此部分自白與事實相符而堪採信。而被害
    人林俊瑋因本件車禍死亡，亦有長庚紀念醫院診斷證明書、
    臺灣桃園地方法院檢察署相驗屍體證明書、相驗筆錄、檢驗
    報告書、臺灣桃園地方法院檢察署檢察官相驗結果報告及相
    驗照片18張附卷可稽。且依肇事當時所留之煞車痕長達27公
    尺，並據交通部66年5 月6 日交路（66）字第03984 號函修
    正之「汽車煞車距離、行車速度及道路摩擦係數對照表」換
    算結果，被告駕駛上開大貨車之車速，已達每小時70公里以
    上。按行車速度，依速限標誌或標線之規定，無速限標誌或
    標線者，行車時速不得超過50公里；又汽車行駛時，駕駛人
    應注意車前狀況，並隨時採取必要之安全措施；末按在設有
    禁止超車標誌、標線之處所、地段或對面有來車交會或前行
    車連貫二輛以上者，不得超車，道路交通安全規則第93條第
    1 項第1 款、第94條第3 項、第101 條第1 項第2 款分別訂
    有明文。被告及被害人駕車均應注意遵守上述規定，依當時
    天候、路況、視線、視界均佳，又無不能注意之情狀，二人
    竟違規肇事，被告及被害人皆有過失甚明。本件車禍經送請
    臺灣省桃園縣區車輛行車事故鑑定委員會鑑定結果，亦認定
    被害人駕駛重機車於對向有來車交會時仍利用來車道超車不
    當為肇事主因，被告駕駛營大貨車超速行駛且未注意車前狀
    況為肇事次因，故雖被害人於本件交通事故之發生亦有過失
    ，惟此無解被告過失罪責之成立。而被害人確因本件車禍死
    亡，則被告過失駕車肇事行為致被害人之死亡結果間，自具
    有相當因果關係，是被告過失致人於死之犯行足堪認定，應
    依法論科。
三、查被告乙○○受僱「天新交通股份有限公司」擔任司機之工
    作，為從事業務之人，業據被告陳明在卷。核被告所為，係
    犯刑法276 條第2 項之業務過失致死罪。被告於有偵查犯罪
    職權之員警到場處理時主動表明肇事，進而接受本件裁判，
    此有桃園縣政府警察局道路交通事故肇事人自首情形紀錄表
    在卷可稽，合於自首要件，依刑法第62條前段規定減輕其刑
    。爰審酌被害人於對向有來車交會時仍利用來車道超車不當
    為肇事主因，被告駕車超速行駛未注意車前狀況為肇事次因
    ，被告過失程度較輕，被害人之父親甲○○○於本院審理中
    稱強制險150 萬元已經理賠，一再表示事發當時伊等有意原
    諒被告，但被告與所屬公司態度強硬，迄今伊已經不欲與被
    告和解等語，經被告當庭提出40萬元之台灣銀行本行支票，
    被害人家屬甲○○○堅決不願接受，致未達成和解，被告於
    審理中之態度尚可，並衡量被告生活狀況、智識程度等一切
    情狀，量處如主文所示之刑，並諭知易科罰金之折算標準，
    以示懲儆。
據上論斷，依刑事訴訟法第273 條之1 第1 項、第299 條第1 項
前段，刑法第276 條第2 項、第62條前段、第41條第1 項前段，
刑法施行法第1 條之1 第1 項、第2 項前段，判決如主文。
本案經檢察官潘怡華到庭執行職務。
中    華    民    國    98    年     7    月    17    日
                    刑事庭  法  官  林孟宜
以上正本證明與原本無異。
如不服本判決，應於判決送達後10日內向本院提出上訴狀（應附
繕本），其未敘述上訴理由者，應於上訴期間屆滿後20日內補提
理由書狀於本院，上訴於臺灣高等法院。
                            書記官  洪明媚
中    華    民    國    98    年     7    月    17    日
附錄本案論罪科刑法條：
中華民國刑法第276條
（過失致死罪）
因過失致人於死者，處2 年以下有期徒刑、拘役或2 千元以下罰
金。
從事業務之人，因業務上之過失犯前項之罪者，處5 年以下有期
徒刑或拘役，得併科3 千元以下罰金。


司法院資訊處製作；財團法人民間司法改革基金會備份。
